Inventaris van Stichting Centraal Orgaan voor Kwaliteitsaangelegenheden in de Zuivel ICOKZ) en taakvoorgangers, 1901-2007
Nationaal Archief, Den Haag
- Centraal Orgaan voor Kwaliteitsaangelegenheden in de Zuivel (COKZ)1992-, A.
  - Stukken naar inhoud beschreven, A.2.
    - Organisatie en personeel, A.2.1.
      - Instelling, ontwikkeling en opheffing, A.2.1.1.
        - Rapport van de Werkgroep Sociaal Plan van de Stichting Centraal Orgaan voor Kwaliteitsaangelegenheden in de Zuivel om te komen tot een sociaal plan voor de op te richten organisatie, 1990; 710; 1 omslag
        - Statuten en correspondentie met het ministerie van Landbouw Statuten en correspondentie met het ministerie van Landbouw betreffende statuten van het Centraal Orgaan voor Kwaliteitsaangelegenheden in de Zuivel, 1991-1992; 868; 1 omslag
        - Afschrift van de akte van oprichting van de Stichting Centraal Orgaan voor Kwaliteitsaangelegenheden in de Zuivel op 8 januari 1992, 889; 1 omslag
        - Vergaderstukken van de Kerngroep Integratie werkzaamheden van het Centraal Orgaan voor Melkhygiëne (COM), de Regionale Organen Melkhygiëne (ROM's), en Erkende Controle Instellingen (ECI's) in het Centraal Orgaan voor Kwaliteitsaangelegenheden in de Zuivel, 1992; 923; 1 omslag
        - Vergaderstukken met betrekking tot de overdracht van de taken en verantwoordelijkheden van de Regionale Organen voor Melkhygiëne naar het Centraal Orgaan voor Kwaliteitsaangelegenheden in de Zuivel, 1992-1993; 694; 1 omslag
        - Agenda en bijlagen voor het zesde overleg van 18 maart 1993 tussen de directeuren van de Regionale Organen voor Melkhygiëne en de secretaris van het bestuur van het Centraal Orgaan voor Kwaliteitsaangelegenheden in de Zuivel, 730; 1 omslag
        - Agenda en bijlagen van de eerste vergadering van de Regionale Kwaliteitscommissie Zuid, gehouden op 1 juli 1993, 367; 1 omslag
        - Agenda en bijlagen van de eerste vergadering van de vier Regionale Kwaliteitscommissies gehouden op 24 mei 1993, 325; 1 omslag
        - Correspondentie van het Centraal Orgaan voor Kwaliteitsaangelegenheden in de Zuivel (COKZ) met het Ministerie van Landbouw omtrent wijziging van de statuten van het COKZ, 1993; 733; 1 omslag
        - Correspondentie van het Centraal Orgaan Zuivelcontrole en het Centraal Orgaan voor Kwaliteitsaangelegenheden in de Zuivel betreffende het tot stand komen van een juridische fusie tussen beide organisaties, het vaststellen van de statuten en het aanwijzen van het Rijkskwaliteitsinstituut voor Land- en Tuinbouwproducten (RIKILT) en het Rijksinstituut voor Volksgezondheid en Milieuhygiëne (RIVM) als referentielaboratoria door de Rijksoverheid, 1993-1994; 800; 1 omslag
        - Stukken betreffende de totstandkoming en realisatie van de fusie tussen het Centraal Orgaan Zuivelcontrole en het Centraal Orgaan voor Kwaliteitsaangelegenheden in de Zuivel, alsmede een kopie afschrift van de akte van fusie, 1994; 947; 1 omslag
        - Afschriften van de akten van statutenwijziging van het Centraal Orgaan voor Kwaliteitsaangelegenheden in de Zuivel, enkel gewijzigde versies uit 1994, 1996, 1999, 2001 en 2004, 1994-2004; 946; 1 omslag
      - Financiën, A.2.1.2.
        - Financieel verslag 1992 van Stichting Centraal Orgaan voor Kwaliteitsaangelegenheden in de Zuivel, inclusief Accountantsverklaring, 1992-1993; 956; 1 omslag
    - Taakuitoefening, A.2.2.
      - Toezicht op en keuring van melk en zuivelproducten, productieprocessen en de afgifte van certificaten, A.2.2.1.
        - Voorschriften en reglementen, A.2.2.1.1.
          - Brief van het Centraal Orgaan voor Kwaliteitsaangelegenheden in de Zuivel aan het bestuur van de Stichting Melkcontrolestation Nederland, inhoudende het Reglement Erkenning Melkcontrolestations van 7 december 1994, 870; 1 omslag
          - Tabellenboekjes met tabellen betreffende producteigenschappen qua samenstelling, uiterlijk en gewicht van kaas, boter, en melkproducten, 1994-1998; 926; 1 omslag
          - Regelingen voor bemonstering en beboeting met betrekking tot Kaas Boter en Melkproducten opgesteld door het Centraal Orgaan voor Kwaliteitsaangelegenheden in de Zuivel, 1994-2000; 859; 1 omslag
          - Keuringsreglement van het Centraal Orgaan voor Kwaliteitsaangelegenheden in de Zuivel (COKZ) inzake Poedervormige Melkproducten, Kaasproducten en Boterproducten, 1995-1997; 432; 1 omslag
          - Proces- en productcertificering lang houdbare vloeibare melkproducten uitgegeven door het Centraal Orgaan voor Kwaliteitsaangelegenheden in de Zuivel, 1996; 853; 1 omslag
          - Landbouwkwaliteitsvoorschriften ten behoeven van het Centraal Orgaan voor Kwaliteitsaangelegenheden in de Zuivel, 1996-1997; 693; 1 omslag
            Benaming: "COKZ-map" bevat de volgende onderdelen: Deel 1 Rauwe melk (zuivelhygiënerichtlijn 92/46/EEG, deel 2 Boterproducten, deel 3 Kaasproducten en geografische aanduidingen, oorsprongsbenamingen en specificiteitscertificering, deel 4 Poedervormige melkproducten en zuigelingenvoeding
          - Kwaliteitshandboek van de Stichting Centraal Orgaan voor Kwaliteitsaangelegenheden in de Zuivel,, nummer 10, editie 4, 1996-04-15,en editie 6, 1998-04-15, 1996-1998; 291; 1 omslag
          - Implementatie van de Europese richtlijn 92/46/EEG betreffende voorschriften voor de productie en het in de handel brengen van rauwe melk, warmtebehandelde melk en producten op basis van melk in Nederland, 1999; 692; 1 omslag
            Bevat enkele bijlagen met procedures opgesteld door het Centraal Orgaan voor Kwaliteitsaangelegenheden in de Zuivel
          - Reglement aansluitmodule COKZ-controlevignet vastgesteld door het bestuur van het Centraal Orgaan voor Kwaliteitsaangelegenheden in de Zuivel op 30 juni 1999, 850; 1 omslag
          - Reglement aansluitmodule Gezondheids- en andere productcertificaten, vastgesteld 30-06-1999, 257; 1 omslag
          - Procescertificering melktransport, 2e editie, december 2006 - COKZ-C 18, 258; 1 omslag
          - Procescertificering intravervoer, 2e editie, 01-12-2006 - COKZ-C 019, 259; 1 omslag
          - Procedure van de beoordeling van zuivelbedrijven in het kader van het hygiënepakket opgesteld door het Centraal Orgaan voor Kwaliteitsaangelegenheden in de Zuivel, procedurenummer COKZ-P 039, 2006; 839-849; 11 omslagen
            - Onderwerp en toepassingsgebied, Definities, Beginsel, Werkwijze beoordelingen, Beoordelingslijsten, Opbouw beoordelingslijsten, 839
            - Beoordelingslijst fabrieksmatige bereiding van zuivelproducten, 840
            - Toelichting bedrijfsinspectielijst boerderijzuivelbereiders, 841
            - Beoordelingslijst kaasveredelingsbedrijven, 842
            - Beoordelingslijst voor opslaglocaties van zuivelproducten, 843
            - Bijlagen bij beoordelingslijsten, 844
            - Begeleidend formulier, 845
            - Overzicht van tekortkomingen en gemaakte afspraken, 846
            - Standaardbrieven, 847
            - Handelwijze bij afwijkingen, 848
            - Het maken van bezwaar, 849
        - Overeenkomsten met andere organisaties betreffende taakuitvoering, A.2.2.1.2.
          - Getekende overeenkomst tussen Stichting RMO-controle en de Stichting Centraal Orgaan voor Kwaliteitsaangelegenheden in de Zuivel (COKZ) ten behoeve van de opname van de SRC bij het COKZ, 1993; 813; 1 omslag
            RMO staat voor Rijdende Melk Ontvangst en betreft het ophalen van melk bij boerderijen, de controle van die melk en van de uitrusting in de melkwagen
          - Kopie van een ondertekende overeenkomst op 18 februari 1999 tussen de Stichting Melkcontrolestation Nederland (MCS) en de Stichting Centraal Orgaan voor Kwaliteitsaangelegenheden in de Zuivel (COKZ) betreffende vervoer van zaken over de weg, 834; 1 omslag
          - Overeenkomst tussen de Rijksdienst voor de keuring van Vee en Vlees en de Stichting Centraal Orgaan voor Kwaliteitsaangelegenheden in de Zuivel inzake gemaakte afspraken in 2000 met een vernieuwing van bijlage 1 in 2001, 2000-2001; 579; 1 omslag
          - Contract inzake de levering van melkmonsters in het kader van het Nationaal Plan Residuen (NPHOS) 2002 contractnummer RVV0547 tussen de Rijksdienst voor de keuring Vee en Vlees en de Stichting Centraal Orgaan van Kwaliteitsaangelegenheden in de Zuivel, 774; 1 omslag
          - Overeenkomst tussen de Voedsel en Waren Autoriteit en de Stichting Centraal Orgaan voor Kwaliteitsaangelegenheden in de Zuivel met betrekking tot de gemaakte afspraken tussen beide partijen, herziening mei 2006, 775; 1 omslag
      - Streven naar verbetering van kwaliteit van producten en processen, A.2.2.2.
        - Onderzoek, A.2.2.2.1.
          - Stand van zaken van de STERIN-procedures op 21 juni 1994 van het Centraal Orgaan voor Kwaliteitsaangelegenheden in de Zuivel, div.nrs.; 13 omslagen
            Betreft een aantal uitwerkingen van procedures van de Stichting Erkenning Inspectie-instellingen (STERIN); deze worden omschreven in de onderliggen deelbeschrijvingen. Van de volgende procedures is enkel een samenvatting en geen verdere uitwerking: P-032 Losplaats- en depotcontrole, P-036 Toezicht melkcontrolestations,, P-042 Borging bedrijfsonderzoek, P-047 Postbehandeling, P-053 Bezoek- en bemonsteringfrequentie, P-037 Rondzendonderzoek Melkcontrolestation Nederland (MCS)
            - Stand van zaken met samenvatting van alle procedures met daarbij de uitwerking van procedure P-010: Klachtenafhandeling, 826
              Procedure 010 is onderverdeeld in P-010A Klachtenbehandeling, P-010B Klachtenreglement boerderijmelk
            - Procedure P-039: Inspecties in het kader van EG-Zuivelrichtlijn 92/46, 613
            - Procedure P-033A: Beheer adressenbestand en aangeslotenen administratie, 729
            - Procedure P-035: Toezicht administratieve verwerking MCS-resultaten (onderzoeksresultaten van Melkcontrolestation Nederland) en uitbetaling, 732
            - Procedure P-038: Reproduceerbaarheidonderzoek Melkcontrolestation Nederland (MCS), 584
            - Procedure P-040: Periodieke controle van melkveehouderijbedrijven, 2000, 585
            - Procedure P-041: Uitvoering van proces- en productcertificering, 851
            - Procedure P-043: Inspecties van Keurmeesters bij producenten, 876
              Onderverdeeld in P-043A Inspecties door keurmeesters bij opvolgende bereiders, P-043B Inspecties door keurmeesters bij boerderijzuivelbereiders
            - Procedure P-045: Controle aanduidingsvoorschriften, P-033 Toezicht monsterneming, -transport en -bewaring, 595
            - Procedure P-046: Huisstijl, 873
            - Procedure P-048: Archivering, 932
            - Procedure P-052: Afhandeling overtredingen, 867
            - Procedure P-054: Verlenen ontheffingen, 536
          - Verslag van het toezicht op de resultaten van het samenstellings- en kwaliteitsonderzoek door Melkcontrolestation Nederland (MCS) in 1994 en 1996, uitgegeven door Centraal Orgaan voor Kwaliteitsaangelegenheden in de Zuivel (COKZ), 1994-1995; 581; 1 omslag
          - Notitie betreffende de garantieverstrekking bij zuivelexport opgesteld door het Centraal Orgaan voor Kwaliteitsaangelegenheden in de Zuivel, 1998; 821; 1 omslag
          - Notitie betreffende het calculatiesysteem voor de berekening van kosten van certificaten opgesteld door het Centraal Orgaan voor Kwaliteitsaangelegenheden in de Zuivel, 1998; 822; 1 omslag
          - Deelname van het Centraal Orgaan voor Kwaliteitsaangelegenheden in de Zuivel aan de voorbereiding op een project in Polen ten behoeve van de technische verbetering van de kwaliteit van de landbouw, zuivel en vis, met als hoofddoel Polen te helpen ter voorbereiding op het EU-lidmaatschap, 1999; 660; 1 omslag
            Bevat een uitgebreide omschrijving van het project, taakomschrijvingen en verklaring van deelname aan het project
          - Deelname van het Centraal Orgaan voor Kwaliteitsaangelegenheden in de Zuivel aan de uitvoering van het project Slovenië ten behoeve van de verbetering van de kwaliteit en veiligheid van voedingsproducten om zo Slovenië klaar te maken voor het EU-lidmaatschap, 1999-[ca.] 2001; 817; 1 omslag
          - Conceptnotitie betreffende de handelwijze van het Centraal Orgaan voor Kwaliteitsaangelegenheden in de Zuivel bij geconstateerde afwijkingen, 2000; 852; 1 omslag
          - Rapportages inzake Jaarbrieven van de Stichting Centraal Orgaan voor kwaliteitsaangelegenheden in de Zuivel, 2000-2002, 2000-2003; 787; 1 omslag
          - Rapport betreffende Borging van het Centraal Orgaan voor Kwaliteitsaangelegenheden in de Zuivel en uitgevoerd onderzoek door Rijkskwaliteitsinstituut voor Land- en Tuinbouwproducten (RIKILT) Instituut voor Voedselveiligheid Verordening (EG) Nr. 2571/97 bakkersboterregeling Periode: 2003 tot en met 2004, 2005; 819; 1 omslag
        - Correspondentie en adviezen met betrekking tot wet- en regelgeving, A.2.2.2.2.
          - Informatie over het rapport Commissie Hendriks-de Zeeuw dat betrekking heeft op de levensmiddelenwetgeving en -controle ten behoeve van de bepaling van het standpunt van het Centraal Orgaan voor Kwaliteitsaangelegenheden in de Zuivel, 1993; 833; 1 omslag
          - Verzoek om verheldering en informatie van het Centraal Orgaan voor Kwaliteitsaangelegenheden in de Zuivel betreffende de implementatie van de Europese zuivelhygiënerichtlijn 92/46/EEG betreffende voorschriften voor de productie en het in de handel brengen van rauwe melk, warmtebehandelde melk en producten op basis van melk, 1993-1994; 816; 1 omslag
          - Advies van het Centraal Orgaan voor Kwaliteitsaangelegenheden in de Zuivel aan de Minister van Landbouw, Natuurbeheer en Visserij inzake de vorming van één Levensmiddelenwet, 1997-1998; 810; 1 omslag
          - Correspondentie van het Centraal Orgaan voor Kwaliteitsaangelegenheden in de Zuivel met het ministerie van Landbouw en notities betreffende advisering aan het ministerie ten behoeve van wijziging van de Wet tuchtrechtspraak bedrijfsorganisatie, 1998; 735; 1 omslag
          - Reactie van het Centraal Orgaan voor Kwaliteitsaangelegenheden in de Zuivel op een brief van het Ministerie van Landbouw, Natuurbeheer en Visserij betreffende een inventarisatie van wet- en regelgeving op het gebied van voedselveiligheid, inclusief advies van het COKZ inzake het oplossen van leemtes, inconsistenties en overlappingen in de regelgeving, 2000; 881; 1 omslag
          - Overleg gehouden op 18 april 2006 tussen het Centraal Orgaan voor Kwaliteitsaangelegenheden in de Zuivel, Algemene Inspectie Dienst en Ministerie van Landbouw, Natuur en Voedselkwaliteit Internationale Zaken betreffende eventuele taakoverheveling van monstername, 832; 1 omslag
        - Circulaires en mededelingen bestemd voor Aangeslotenen, A.2.2.2.3.
          - Circulaires van het Centraal Orgaan voor Kwaliteitsaangelegenheden in de Zuivel bestemd voor aangeslotenen, 1994-2005; 934-935; 2 omslagen
            Circulaires uit 2000 ontbreken
            - 1994-1999, 934
            - 2001-2005, 935
      - Vergroten van (naams)bekendheid van de organisatie, A.2.2.3.
        - Brochure "Kwaliteitszorg in de Nederlandse zuivelproductie: integrale ketenbewaking, van koe tot consument", uitgegeven door Het Nederlands Zuivelbureau en Centraal Orgaan voor Kwaliteitsaangelegenheden in de Zuivel, [ca.] 1993; 302; 1 omslag
        - Brochure "Quality care in Dutch dairy production: integral supply chain control-from the cow to the consumer", uitgegeven door Het Nederlands Zuivelbureau en Centraal Orgaan voor Kwaliteitsaangelegenheden in de Zuivel, [ca.] 1993; 303; 1 omslag
        - Artikel over de Stichting Centraal Orgaan voor Kwaliteitsaangelegenheden in de Zuivel in tijdschrift Zuivelzicht, jaargang 86, 15 juni 1994 in het Nederlands en het Engels, 784; 1 omslag
        - Brochures "Garantie op kwaliteit", "A guarantee of quality", "La garantie de la qualité", "Garantierte Qualität", "Garantia de calidad", 1995; 304; 1 omslag
        - Informatiebulletin "Juiste melkkwaliteitsuitslagen: onze gezamenlijke zorg", [ca.]1995; 305; 1 omslag
        - Brochure EEG Hygiëne Zuivelrichtlijn 92/46, uitgegeven door de Bond van Boerderij Zuivelbereiders, opgesteld in overleg met Centraal Orgaan voor Kwaliteitsaangelegenheden in de Zuivel [e.a.], 3e druk, 1996; 301; 1 omslag
        - Diverse (tijdschrift)artikelen over de taken en uitvoering daarvan door het COKZ, 1996-2000; 936; 1 omslag
          Bevat de volgende artikelen: "Voedselveiligheid topprioriteit", Zuivelzicht 12 juli 2000; "Centraal Orgaan voor Kwaliteitsaangelegenheden in de Zuivel (COKZ), in Handboek Certificering; "Procescertificering kan marktpositie versterken", Zuivelzicht 9 oktober 1996; Het dwingende oog van het COKZ", CM-Actueel
        - Nieuwsbrieven "COKZ Ontwikkeling campagnebulletin" nr. 1 t/m nr. 5, 1997-1998; 308; 1 omslag
        - Artikel over de Stichting Centraal Orgaan voor Kwaliteitsaangelegenheden in de Zuivel (COKZ), getiteld "Dossier COKZ" in tijdschrift Zuivelzicht, jaargang 91 nummer 8, 21 april 1999, 807; 1 omslag
        - Persbericht van het Centraal Orgaan voor Kwaliteitsaangelegenheden in de Zuivel "Uit COKZ-dossier 'Voedselveiligheid en Zuivel' blijkt: 'Bedrijfsleven wil meer bevoegdheden voor Europese Voedselveiligheids Autoriteit (EVA) dan overheid' ", [ca.] 2000; 307; 1 omslag
        - Boekje "Dossier voedselveiligheid en zuivel" uitgegeven door het Centraal Orgaan voor Kwaliteitsaangelegenheden in de Zuivel, 2000; 930; 1 omslag
          In dit boekje is het jaarverslag van het COKZ over 1999 verwerkt
        - Brochure getiteld Zekerheid in Zuivel, met daarin losse katernen getiteld "COKZ laboratoriumonderzoek", "COKZ laboratory services", "COKZ proces- en productcertificering", "Certificering", "Boerderijmelkcontrole" en "Laboratoriumonderzoek", [ca.] 2002; 306; 1 omslag
- Centraal Orgaan Zuivelcontrole (COZ)1975-1993, B.
  - Stukken niet naar inhoud beschreven, B.1.
    - Notulen, B.1.1.
      - Notulen van de vergaderingen van het centraal bestuur van de Stichting Centraal Orgaan Zuivelcontrole, 1976-1993; 565-566, 912; 3 omslagen
        - 1976-1982, 565
        - 1983-1987, 566
        - 1988-1993, 912
      - Agenda's, notulen en bijlagen van vergaderingen van het Centraal Bestuur van het Centraal Orgaan Zuivelcontrole, 1976-1993; 1-30
        - 1976-1977, 3
        - 1978, 2
        - 1979-1980, 1
        - 1981-1982 feb., 9; 1 omslag
        - 1982 apr.-dec., 8; 1 omslag
        - 1983 feb.-apr., 5; 1 omslag
        - 1983 jun.-nov., 4; 1 omslag
        - 1984 mei-nov., 6; 1 omslag
        - 1984 dec., 7; 1 omslag
        - 1985 feb.-mei, 11; 1 omslag
        - 1985 aug.-dec., 10; 1 omslag
        - 1986 feb.-jun., 13; 1 omslag
        - 1986 okt.-dec., 12; 1 omslag
        - 1987 apr.-jun., 15; 1 omslag
        - 1987 sep.-dec., 14; 1 omslag
        - 1988 apr.-jun, 17; 1 omslag
        - 1988 sep.-dec., 16; 1 omslag
        - 1989 mrt., 19; 1 omslag
        - 1989 jun., 18; 1 omslag
        - 1989 sep.-dec., 20; 1 omslag
        - 1990 apr.-jun., 22; 1 omslag
        - 1990 okt.-dec., 21; 1 omslag
        - 1991 apr.-mei, 24; 1 omslag
        - 1991 sep.-nov., 23; 1 omslag
        - 1991 dec., 25; 1 omslag
        - 1992 mrt., 27; 1 omslag
        - 1992 jun, 26; 1 omslag
        - 1992 okt., 28; 1 omslag
        - 1992 dec., 29; 1 omslag
        - 1993 mrt., 30
      - Presentielijsten van vergaderingen van diverse centrale besturen (waaronder het Centraal Orgaan Zuivelcontrole en de boter-, kaas- en melkcontrolestations), produktbesturen, algemene ledenvergaderingen en Technisch-Wetenschappelijke Comité's, 1977-1990; 922; 1 band
      - Vergaderstukken van overlegvergaderingen tussen de directeuren van de regionale controlestations en de directie van de Stichting Centraal Orgaan Zuivelcontrole, 1982-1983; 582; 1 omslag
      - Agenda en bijlagen van een bijeenkomst op 29 september 1993 in het kader van integratie/coördinatie boerderijmelkaangelegenheden in de gezamenlijke organisatie van het Centraal Orgaan Zuivelcontrole en het Centraal Orgaan voor Kwaliteitsaangelegenheden in de Zuivel, 629; 1 omslag
      - Agenda's, notulen en bijlagen van de gecombineerde vergaderingen van de Centrale Besturen van het Centraal Orgaan Zuivelcontrole (COZ) en het Centraal Orgaan voor Kwaliteitsaangelegenheden in de Zuivel (COKZ), 1993-1994; div.nrs.; 5 omslagen
        - 1993-06-16, 51
        - 1993-09-15, 53
        - 1993-12-07, 52
        - 1994-06-16, 815
        - 1994-09-15, 63
    - Jaarverslagen, B.1.2.
      - Jaarverslagen van de Stichting Centraal Orgaan Zuivelcontrole, over de jaren 1976-1993, 1977-1994; 346-347, 352; 3 omslagen
        Ondertitel in de jaren 1983-1984 luidt: met daarin opgenomen de jaarverslagen van het Controlestation voor Melkproducten en het Zuivel Kwaliteitscontrole Bureau, in de jaren 1985-1993 luidt de ondertitel: met daarin opgenomen het jaarverslag van het Controlestation voor Melkproducten
        - 1976-1982, 1977-1983, 352
        - 1983-1987, 1984-1988, 346
        - 1988-1993, 1989-1994, 347
      - Sociale Jaarverslagen van het Centraal Orgaan Zuivelcontrole over de jaren 1992 en 1993, 1993-1994; 350; 1 omslag
  - Stukken naar inhoud beschreven, B.2.
    - Organisatie en personeel, B.2.1.
      - Instelling, ontwikkeling en opheffing, B.2.1.1.
        - Ontwerpstatuten en de opmerkingen daarop alsmede verslagen van gehouden vergaderingen van diverse betrokken partijen ter voorbereiding op de oprichting van de Stichting Centraal Orgaan Zuivelcontrole, 1974-1975; 691; 1 omslag
        - Notitie "De opbouw van de Stichting Centraal Zuivelcontrole, de begroting 1976 van deze stichting en een voorstel voor de verdeling van de exploitatiekosten", 1975; 731; 1 omslag
        - Akte van de oprichting van de stichting Centraal Orgaan Zuivelcontrole op 23-12-1975, inschrijving in het centraal stichtingenregister, overeenkomst uit 1981 tussen de controlestations tot benoeming van J.M. van der Bas tot directeur, Volmacht aan J. van Noord en J.M. van der Bas als vertegenwoordigers van het COZ en gewijzigde statuten uit 1987, 1975-1987; 896; 1 omslag
        - Statuten van de Stichting Centraal Orgaan Zuivelcontrole, 1976; 898; 1 omslag
        - Toespraken en diverse persberichten betreffende de officiële opening van het Zuivelcontrole Instituut te Leusden, 1977; 639; 1 omslag
        - Correspondentie en vergaderstukken betreffende een statutenwijziging van de stichting Centraal Orgaan Zuivelcontrole, 1986-1987; 863; 1 omslag
        - Brief van het Centraal Orgaan Zuivelcontrole (COZ) aan het ministerie van Landbouw en Visserij van 21 juni 1988, betreffende de totstandkoming van het COKZ (Centraal Orgaan voor Kwaliteitsaangelegenheden in de Zuivel) en de RKC's (Regionale Kwaliteitscommissies), 792; 1 omslag
      - Financiën, B.2.1.2.
        - Correspondentie van de Stichting Centraal Orgaan Zuivelcontrole en het Zuivelcontrole-Instituut met accountantskantoor Moret & Limperg en het ministerie van Landbouw en Visserij betreffende de financiële afwikkeling van de liquidatie van boter- en kaascontrolestations, 1983; 913; 1 omslag
        - Begroting van Stichting Centraal Orgaan Zuivelontrole betreffende het jaar 1984, 1983-1984; 908; 1 omslag
        - Financieel verslag 1987 van Stichting Centraal Orgaan Zuivelcontrole, inclusief Accountantsverklaring en aanbiedingsbrief aan het ministerie van Landbouw en Visserij, 1987-1988; 916; 1 omslag
        - Financieel verslag 1992 van Stichting Centraal Orgaan Zuivelcontrole, inclusief Accountantsverklaring, 1992-1993; 953; 1 omslag
      - Huisvesting, B.2.1.3.
        - Correspondentie met het Kadaster betreffende de kadastrale registratie van het perceel aan de Kastanjelaan te Leusden op naam van het Centraal Orgaan voor Kwaliteitsaangelegenheden in de Zuivel en haar taakvoorganger, de stichting Exploitatie Zuivelcontrole Instituut, 1979-1994; 872; 1 omslag